Config:
  hfst:
    Gen: ../../../src/generator-gt-norm.hfst
    Morph: ../../../src/analyser-gt-norm.hfst
  xerox:
    Gen: ../../../src/generator-gt-norm.xfst
    Morph: ../../../src/analyser-gt-norm.xfst
    App: lookup

Tests:

# todo:
# Proofread the gold standard (below)
# Then: run analyser, then correct. 


  Verb - ащемс: # Verb 'to be, be situated' - full paradigm
     ащемс+V+IV+Ind+Prs+ScSg1: ащан
     ащемс+V+IV+Ind+Prs+ScSg2: ащат
     ащемс+V+IV+Ind+Prs+ScSg3: ащи
     ащемс+V+IV+Ind+Prs+ScPl1: ащетяма
     ащемс+V+IV+Ind+Prs+ScPl2: ащетяда
     ащемс+V+IV+Ind+Prs+ScPl3: ащихть

     ащемс+V+IV+Ind+Prt1+ScSg1: ащень
     ащемс+V+IV+Ind+Prt1+ScSg2: ащеть
     ащемс+V+IV+Ind+Prt1+ScSg3: ащесь
     ащемс+V+IV+Ind+Prt1+ScPl1: ащеме
     ащемс+V+IV+Ind+Prt1+ScPl2: ащеде
     ащемс+V+IV+Ind+Prt1+ScPl3: ащесть
     
     ащемс+V+IV+Ind+Prt2+ScSg1: ащелень
     ащемс+V+IV+Ind+Prt2+ScSg2: ащелеть
     ащемс+V+IV+Ind+Prt2+ScSg3: ащель
     ащемс+V+IV+Ind+Prt2+ScPl1: ащелеме
     ащемс+V+IV+Ind+Prt2+ScPl2: ащеледе
     ащемс+V+IV+Ind+Prt2+ScPl3: ащельхть
     
     ащемс+V+IV+Imprt+ScSg2: ащек
     ащемс+V+IV+Imprt+ScPl2: ащеда
     
     ащемс+V+IV+Opt+ScSg1: ащезан
     ащемс+V+IV+Opt+ScSg2: ащезат
     ащемс+V+IV+Opt+ScSg3: ащеза
#     ащемс+V+IV+Opt+ScPl1: ащестама
#     ащемс+V+IV+Opt+ScPl2: ащестада
     ащемс+V+IV+Opt+ScPl3: ащест

#
#
